臺灣新北地方法院板橋簡易庭民事簡易判決
                                   111年度板簡字第1306號
原      告  林煒晟  
被      告  吳哲旻  

上列當事人間請求損害賠償事件，經本院於民國111年9月22日言
詞辯論終結，判決如下：
    主  文
原告之訴及假執行之聲請均駁回。
訴訟費用由原告負擔。
    事實及理由
一、原告主張：威米光企業社為原告所獨資經營，原告於民國11
    0年10月17日以威米光企業社承作新北市蘆洲聯邦停車場（
    下稱系爭停車場）之水電工程（下稱系爭工程），並委請被
    告幫忙施做。嗣於系爭水電工程完工後之保固期間內，訴外
    人即系爭工程業主興盛興有限公司（下稱業主）負責人關德
    源於111年4月2日通知系爭停車場燈具發生故障，經原告於1
    11年4月8日前往查修，發現被告於完工後曾自行前往現場，
    將燈具上所黏貼之原告即威米光企業社所註冊「舒格登」商
    標撕下，改貼上被告自己的名片，被告並告知系爭停車場管
    理員稱：被告與原告原為股東關係，現已拆股，原告已經沒
    做了，以後有事找被告等不實事項，嚴重侵害原告所獨資經
    營之威米光企業社商譽及「舒格登」商標，致業主不再信任
    及交付工程予威米光企業社施作，以威米光企業社承包每個
    工程案件可得報酬約新臺幣20萬元至25萬元計算，原告請求
    被告賠償工程報酬之損失40萬元。爰依侵權行為之法律關係
    提起本件，並聲明：（一）被告應給付原告40萬元及起訴狀
    繕本送達翌日起至清償日止，按週年利率5%計算之利息。（
    二）願供擔保，請准宣告假執行。
二、被告則以：現場的燈具設備上確實有貼「舒格登」之商標，
    被告有用手摳下來並貼上被告的名片，被告並沒有對外說原
    告公司的不好或搶原告的生意，跟系爭工程之業主也沒有業
    務上及金錢上的來往，事後被告亦有打電話給向業主說明，
    被告沒有詆毀原告，認為不需要賠償等語置辯，並聲明：原
    告之訴駁回。
三、本院之判斷：
（一）原告主張前揭事實，業據提出商業登記抄本、商標註冊證
      、現場照片、line對話截圖、成交明細及原告與系爭停車
      場管理員對話錄音光碟暨譯文等件為證，且為被告不爭執
      其真正，原告之主張，堪信為真。
（二）原告主張被告之行為已侵害其所獨資經營之威米光企業社
      商譽及「舒格登」商標，造成系爭工程業主之不信任及不
      再交付工程予威米光企業社施作，應賠償原告因此所受工
      程報酬之損失40萬元云云，則為被告所爭執，並以前詞置
      辯，查:按當事人主張有利於己之事實者，就其事實有舉
      證之責任。民事訴訟法第277條前段定有明文；又損害賠
      償之債，以有損害之發生及有責任原因之事實，並二者之
      間有相當因果關係為其成立要件。所謂之相當因果關係，
      係指依經驗法則，綜合行為當時所存在之一切事實，為客
      觀之事後審查，在一般情形上，有此環境、有此行為之同
      一條件，足以發生同一之結果者，該條件即為發生結果之
      相當條件，其行為與結果為有相當之因果關係。反之，若
      在一般情形上，有此同一條件存在，依客觀之審查，不必
      皆發生此結果，該條件與結果尚非相當，而僅屬偶發之事
      實，其行為與結果間即難認為有相當因果關係。本件被告
      所為前揭不實言行，並無對原告所經營威米光企業社之商
      譽為貶抑詆毀之相關內容，而足使社會大眾對其社會上之
      評價低落或為負面評價之情事，故被告所為尚難認已侵害
      威米光企業社之商譽；另被告將原告黏貼於燈具上之「舒
      格登」商標貼紙撕毀，改貼上自己的名片，所侵害者亦僅
      係原告針對該貼紙物品之所有權，而非侵害其商標權；縱
      認被告之所為有使業主誤認威米光企業社內部有股東糾紛
      ，亦難推論必然會發生業主後續不再發包其他工程予威米
      光企業社承做之結果；況且，工程之發包涉及業主自己之
      經營考量、有無合適工程及市場其他同業競爭等眾多因素
      ，原告所提業主負責人及女兒退出原告line 群組之證據
      自不足憑為認定即係因被告前揭行為所致，並使原告當然
      受有未能再繼續自業主承包其他工程之報酬損失。是以，
      原告請求被告賠償其此部分損失，尚屬無據。
（三）從而，原告依侵權行為法律關係，請求被告給付40萬元，
      及起訴狀繕本送達翌日起至清償日止，按週年利率5%計算
      之利息，為無理由，應予駁回。又原告之訴，既經駁回，
      其假執行之聲請，亦失所附麗，應併予駁回之。
（四）本件判決事證基礎已臻明確，兩造其餘攻防方法及所援用
      之證據，經斟酌後核與判決結果不生影響，自不再予一一
      論斷，併予敘明。
四、訴訟費用負擔之依據：民事訴訟法第78條。
中　　華　　民　　國　　111 　年　　10　　月　　6 　　日
　　　        臺灣新北地方法院板橋簡易庭
　　　             法   官    葉靜芳
以上為正本係照原本作成。
如不服本判決，應於送達後20日內，向本院提出上訴狀並表明上
訴理由，如於本判決宣示後送達前提起上訴者，應於判決送達後
20日內補提上訴理由書（須附繕本）。
中　　華　　民　　國　　111 　年　　10　　月　　6　　 日
                     書記官  陳君偉